臺灣高雄地方法院小額民事判決
111年度雄小字第971號
原      告  旺旺友聯產物保險股份有限公司


法定代理人  劉自明  
訴訟代理人  彭欣如  
            孫志賢  
            鞠致東  
被      告  王毓翔  

上列當事人間損害賠償事件，經本院於民國111 年6 月7 日言詞
辯論終結，判決如下：
    主      文
被告應給付原告新臺幣玖仟柒佰肆拾肆元，及自民國一一一年二
月二十六日起至清償日止，按週年利率百分之五計算之利息。
原告其餘之訴駁回。
訴訟費用新臺幣壹仟元由被告負擔。
本判決第一項得假執行，但被告以新臺幣玖仟柒佰肆拾肆元供擔
保後免為假執行。
    事實及理由
原告主張被告於民國109 年1 月17日10時35分許，駕駛車牌號碼
000-0000號自用小客車行經高雄市○鎮區○○○路000 號房屋前道路
時，因未注意車前狀況及保持前、後車間之距離，而追撞訴外人
吳若穎騎乘之567-HKF號普通重型機車（下稱系爭機車），嗣系
爭機車再與其承保、訴外人王惠玲所有、停放於三多二路路邊編
號032282號停車格內之車牌號碼000-0000號自用小客車（下稱系
爭車輛）發生碰撞（下稱系爭交通事故），致系爭車輛受有損害
，其已依保險契約賠付王惠玲系爭車輛車體損害新臺幣（下同）
25,455元，並認被告就系爭交通事故發生應負擔50% 損害賠償責
任，為此，爰依民法第184 條第1 項前段、第191 條之2 及保險
法第53條之規定提起本訴之事實，業據其提出系爭車輛行照、系
爭交通事故當事人登記聯單、估價單、統一發票、汽車險理賠計
算書及賠償給付同意書等件為證，並有現場圖、現場照片、道路
交通事故談話紀錄表、道路交通事故調查報告表㈠、㈡-1及初步分
析研判表等證在卷可稽，而被告經合法通知則未到庭爭執，亦未
提出書狀作何答辯或陳述，經本院調查前揭證據資料後，堪認原
告之主張為真實且有理由，被告對系爭交通事故之發生為有過失
，應負損害賠償之責。復審酌系爭交通事故之發生，乃源於吳若
穎騎乘系爭機車先為閃避訴外人陳仲銘駕駛之ATV-8758號自用小
貨車自三多二路慢車道向左變換車道時未禮讓直行車先行，因此
受迫減速，而遭被告駕駛車輛自後方追撞倒地後，向前滑行而撞
擊系爭車輛，是依被告及陳仲銘違反交通安全規範之情節態樣，
二者同為肇致系爭交通事故因素，原告主張被告與陳仲銘就系爭
交通事故應各負50% 之過失責任尚非無據。又系爭車輛係於102 
年7 月出廠，迄至損害發生日即109 年1 月7 日已逾行政院所頒
固定資產耐用年數表之5 年耐用年限，其修復零件費用7,160 元
以平均法計算折舊後僅餘殘價約1,193元，再加計工資6,600元及
烤漆費用11,695元，合計19,488元，從而，原告得代位請求被告
賠償之系爭車輛修復費用數額為上揭數額之50% 即9,744 元，及
自起訴狀繕本送達翌日即111 年2 月26日起至清償日止，按週年
利率5%計算之利息，逾此範圍之請求，則屬無據，應予駁回，爰
判決如主文。又本件係適用小額程序為被告敗訴之判決，依民事
訴訟法第436 條之20規定，依職權宣告假執行。並依同法第436 
條之23準用同法第436 條第2 項，適用同法第392 條第2 項規定
，依職權宣告被告預供擔保，得免為假執行。
中　　華　　民　　國　　111 　年　　 6　　月　　24　　日
                 高雄簡易庭  法      官  謝宗翰
以上正本係照原本作成。
民事訴訟法第436條之24第2項：對於本判決之上訴，非以違背法
令為理由，不得為之。
如對本判決上訴，須於判決送達後20日內向本院提出上訴狀，並
須表明原判決所違背之法令及其具體內容與依訴訟資料可認為原
判決有違背法令之具體事實之上訴理由。（均須按他造當事人之
人數附繕本）。
中　　華　　民　　國　　111 　年　　6 　　月　　26　　日
                              書  記  官  許弘杰